Inventaris van het archief van de Vereniging van Academisch Gevormde Accountants (VAGA), (1927) 1928-1968
Nationaal Archief, Den Haag
Vereniging van Academisch Gevormde Accountants
Vereniging Academisch Gevormde Accountants
1927-1968
merendeel 1928-1968
I27127
4.00 meter; 153 inventarisnummers.
Normale geschreven, getypte en gedrukte documenten, geen bijzondere handschriften.
Nationaal Archief, Den Haag
Vereniging van Academisch Gevormde Accountants 1927 - 1967
Het archief van de Vereniging van Academisch Gevormde Accountants bevat onder andere stukken betreffende het contact met het Nederlands Instituut van Accountants, stukken betreffende de dienstverlening door accountants bij de Winterhulp van 1943, stukken betreffende verschillende (studie)commissies en werkgroepen, stukken betreffende de verschillende Internationale Accountantscongressen en stukken betreffende de VAGA en de Duitse bezetter.
Archiefvorming
Geschiedenis van de archiefvormer
Inleiding
In de tweede helft van de negentiende eeuw werd de naamloze vennootschap een algemene verschijningsvorm van grote ondernemingen. Hierdoor werd het noodzakelijk dat toezicht werd uitgeoefend op de directie en dat de afgelegde rekening en verantwoording werd gecontroleerd.
Inventaris van de Archieven van het Nederlands Instituut van Accountants (NIvA) 1894-1967, Amsterdam 1988
De specialisatie van werknemers van de bedrijven, die zich hiermee bezighielden leidde tot de opkomst van de eerste Nederlandse accountants.
De behoefte tot vereniging van deze accountants om de kwaliteit en de integriteit van het beroep te bewaken leidde op 15 januari 1895 tot de oprichting van het Nederlands Instituut van Accountants (NIvA).
Voor een beschrijving van het ontstaan van het accountantsberoep en het NIvA wordt verwezen naar J. de Vries, Geschiedenis der Accountancy in Nederland, aanvang en ontplooiing 1895-1935, Assen 1985
De doelstellingen van deze organisatie waren de organisatie van de stand der accountants, de wettelijke regeling van het beroep, propaganda, bescherming van een ieder door het instellen van een Raad van Tucht en het verheffen van het beroep door cursussen en een examen.
Het examen moest de basis vormen voor het uitoefenen van het beroep van accountant. Zonder dit examen met goed gevolg te hebben afgelegd, kon men geen lid worden van het NIvA. Tot het begin van de twintigste eeuw gold dit NIvA-examen als norm.
Het ontstaan van de VAGA
In kringen van het NIvA ontstond een discussie over de toekomst van de opleiding tot accountant. In toenemende mate werd de wens geuit om aan het verenigingsexamen hogere eisen te verbinden. De kwaliteit van de opleiding diende verbeterd te worden. Volgens enkele invloedrijke leden van het NIvA moest dit gebeuren in de vorm van cursussen of een universitaire opleiding.
J. de Vries, Geschiedenis der accountancy in Nederland, p. 150
In 1915 werd aan de Nederlandsche Handels-Hoogeschool in Rotterdam begonnen met een opleiding tot accountant met een afsluitend academisch examen. Later zouden er ook opleidingen komen aan de Gemeente-Universiteit van Amsterdam (1929) en aan de R.K. Handels-Hoogeschool te Tilburg (1931).
Hoewel het NIvA in eerste instantie positief stond tegenover de academische accountantsopleiding, kwamen er in de loop van de twintiger jaren steeds meer bezwaren. Door het nog geringe aantal academisch gevormde accountants waren de waarde van de opleiding en het diploma moeilijk in te schatten. Een voordeel van de NIvA-opleiding daarentegen was dat studenten gelegenheid hadden om ook de praktische kant van het vak te leren kennen. Hierdoor kon al in een vroeg stadium ervaring worden opgedaan. De academische studie kende deze praktische kant van de opleiding niet en de academici zouden kwalitatief dus minder zijn. Het NIvA stelde het lidmaatschap dan ook niet open voor de universitaire accountants.
De academici onder leiding van prof. dr N.J. Polak, voerden een sterke lobby tegen de kritiek van het NIvA. In hun ogen kon de academische accountant het gebrek aan praktijkervaring binnen korte tijd wegwerken. De universitaire opleiding zou zelfs beter zijn dan de praktijkopleiding zoals voorgestaan door het NIvA. Meer tijd was beschikbaar voor colleges en eigen studie. Daarnaast zouden de studenten de beschikking hebben over de beste docenten. Volgens de voorstanders van de academische studie was deze vorm van opleiding ook van zeer groot belang voor een hogere, intellectuele waardering van het beroep.
Drs F.Th. Bedeaux, Het ontstaan en de ontwikkeling van de Vereniging voor Academisch Gevormde Accountants, in: Een kwart eeuw VAGA, Rotterdam 1952, p. 9-20
Om de belangen van de academici beter te kunnen behartigen werd op 23 april 1927 de Vereniging van Academisch Gevormde Accountants opgericht. Als eerste voorzitter trad dr G.J. Brackel op. Het secretariaat werd in Rotterdam gevestigd. De meeste leden van de VAGA kwamen van de accountantsopleidingen aan de hogescholen van Rotterdam en Tilburg. De doelen van de VAGA waren het behartigen van de vakbelangen en het verbeteren en bevorderen van de academische accountantsopleiding. Aansluiting bij het eerder genoemde NIvA was volgens de leden van de VAGA uit principe niet mogelijk in verband met de grote geschillen rond de opleiding.
Beroepsactiviteiten
De VAGA was in 1927 in eerste instantie de belangenvereniging voor de universitaire accountants.
Een belangrijke taak was vanzelfsprekend het bevorderen van het academische onderwijs. Vooral na de Tweede Wereldoorlog werd deze taak zeer belangrijk. Gedacht werd aan het verkorten van de opleiding om deze aantrekkelijker te maken ten opzichte van de opleiding van het NIvA. Uiteindelijk leverden de ingediende plannen evenwel niet de gewenste resultaten op. De opleiding van het NIvA bleef populairder dan de academische opleiding.
Naast academisch onderwijs werd door de VAGA ook veel aandacht werd geschonken aan het verlenen van adviezen aan derden. Veel adviezen werden gegeven aan verschillende overheidsinstanties, vooral op het gebied van controles.
In de loop der jaren ontstonden steeds meer kantoren waarin VAGA- en NIvA-accountants samenwerkten. Dat leidde tot de behoefte de beroepsreglementering van VAGA en NIvA aan elkaar te conformeren. Een paritair samengestelde Reglementencommissie heeft in de jaren 1950-1952 deze gelijkmaking voorbereid. In 1952 werden de Voorschriften voor de beroepsuitoefening van de VAGA en het Regelement van Arbeid en de Ereregelen van het NIvA gelijkluidend vastgesteld. Ook nadien heeft de bedoelde reglementencommissie nog gefungeerd, evenals een (andere) paritaire commissie.
In 1950 werd ook de Contact-Commissie VAGA-NIvA opgericht. Deze had tot taak de wettelijke regeling van het accountantsberoep te begeleiden. Al vele jaren was van het totstandbrengen van een dergelijke regeling sprake.
In 1954 werd door het ministerie van Economische Zaken een Staatscommissie onder leiding van prof. W.C.L. van der Grinten ingesteld om een wetsvoorstel voor te bereiden. Een jaar later bracht deze commissie rapport uit. Op basis daarvan kwam in 1962 de Wet op de Register-accountants tot stand. Het zou echter nog tot 6 maart 1967 duren voor de wet in haar geheel in werking was getreden en het Nederlands Instituut van Registeraccountants (NIvRA) tot stand kwam. Tot dat tijdstip bleef de Contact-Commissie fungeren.
Buitenlandse activiteiten
Naast de activiteiten van de vereniging in het binnenland had ook haar vertegenwoordiging in internationaal verband de volle aandacht. Door de kleine omvang van de vereniging moest echter wel veelvuldig samengewerkt worden met het NIvA. Vooral in Europees verband was deze samenwerking erg sterk.
De VAGA probeerde met name in het EEG-verband internationale aansluiting te vinden. De toetreding tot de U.E.C. (Union Européen d' Experts Comptables) had evenwel veel voeten in de aarde.
Voor meer informatie zie P. de Hen (red.), Hoofdstukken uit de geschiedenis van het Nederlandse accountantsberoep na 1935, Assen 1995, p. 19-21
Niettemin speelde de VAGA ook een rol in de EEG-werkcommissie onder leiding van Léon Saxe.
Samen met het NIvA organiseerde de VAGA in 1957 het zevende internationale accountantscongres te Amsterdam. Later zouden zij samen ook verantwoordelijk zijn voor het initiatief tot het eerste Europese Accountantscongres te Edinburgh in 1963 Vertegenwoordigingen van de VAGA waren voorts aanwezig op congressen van zusterorganisaties door heel Europa en de Verenigde Staten.
Toch bleek ook op internationaal niveau dat het NIvA en niet de VAGA als hoofdvertegenwoordiger van de Nederlandse accountants werd gezien. De VAGA was relatief klein en vertegenwoordigde in de ogen van buitenlandse organisaties slechts een bepaald deel van de Nederlandse accountants. Het NIvA was groter en bekender. Vandaar dat zij in internationaal opzicht ook meer aandacht kreeg.
Interne activiteiten
Tot de interne activiteiten van de VAGA behoorden onder andere een ledenservice, een bemiddelingsbureau voor het vinden van betrekkingen en vele sociale activiteiten. Benadrukt moet worden dat deze laatste activiteiten een wezenlijk bestanddeel vormden van de omgang tussen de leden. In verschillende delen van het land ontstonden kringen, met wekelijkse bijeenkomsten. Deze werden door het bestuur gestimuleerd.
Daarnaast organiseerde de VAGA voor haar leden excursies naar bedrijven en diverse festiviteiten. De VAGA was en bleef in die hoedanigheid een exclusieve beroepsorganisatie voor een select deel van de accountants in Nederland. Niettemin was zij wel de op een na de belangrijkste organisatie van accountants in Nederland.
Einde van de VAGA
In 1963 werd de wettelijke aanmelding als registeraccountant ingevolge de Wet op de register-accountants opengesteld. Bijna alle leden van de VAGA en het NIvA meldden zich aan. In verband met de algemene registratie besloten beide organisaties om na de totstandkoming van het NIvRA de eigen beroepsactiviteiten te staken. Wat de VAGA betreft kwam in 1966 een statutenwijziging tot stand, waarbij werd geregeld dat met de totstandkoming van het NIvRA geen nieuwe leden meer zouden worden aangenomen, de activa en passiva aan het NIvRA overgedragen en alle activiteiten beëindigd zouden worden. Op 6 maart 1967 was de oprichting van het NIvRA een feit en traden de bedoelde bepalingen in werking. Daarmee hield de VAGA feitelijk op te bestaan. De VAGA is nadien niet officieel ontbonden maar als slapende vereniging blijven voortbestaan tot 22 april 1980 Op dat tijdstip stierf zij een stille dood, daar toen de termijn afliep waarvoor de vereniging volgens de statuten was opgericht zonder dat een verlenging daarvan had plaatsgevonden.
Geschiedenis van het archiefbeheer
De vorming van het archief van de VAGA is begonnen in 1927 en kort na de beëindiging van de activiteiten van de vereniging in verband met de totstandkoming van het NIvRA (1967) afgesloten. Het VAGA-archief werd toen door het bestuur ondergebracht bij de Erasmus Universiteit in Rotterdam.
Aanleiding voor een en ander was dat in dezelfde periode de overdracht werd georganiseerd van het NIvRA-archief vanaf 1967 aan het Algemeen Rijksarchief en de definitieve overdracht aan deze instelling van het NIvA-archief 1895-1967 (met de bijbehorende gedeponeerde archieven van de accountantsorganisaties die in het NIvA waren opgegaan).
De verwerving van het archief
Het archief is door schenking verworven.
Inhoud en structuur van het archief
MAISAO-WOTAP; 2.19
Selectie en vernietiging
In het kader van de bewerking is een zekere selectie op het archief uitgevoerd. Series dubbelen en overige reeds op het eerste gezicht overtollige bescheiden zoals documentatiemappen zijn verwijderd. Daarnaast is ook een beperkte hoeveelheid materiaal voor vernietiging geselecteerd op grond van kennelijke overbodigheid in relatie tot het belang voor historisch onderzoek, uitgaande van de taken van de vereniging, de context van haar activiteiten en voorts gelet op de rol en betekenis van de verschillende organisaties waarin de VAGA vertegenwoordigd was.
Ook in verband met de selectie heeft de voormalige secretaris van de VAGA zo nodig de bewerker geadviseerd. Al met al is als gevolg van de toegepaste selectie ca. 10 strekkende meters materiaal vernietigd.
Een lijst van de vernietigde archiefbescheiden bevindt zich in het VAGA-dossier van het archief van het Algemeen Rijksarchief.
Aanwijzingen voor de gebruiker
Openbaarheidsbeperkingen
Volledig openbaar.
Materiële beperkingen
Het archief kent geen materiële beperkingen.
Aanvraaginstructie
Openbare archiefstukken kunnen online worden aangevraagd en gereserveerd. U kunt dit ook via de terminals in de studiezaal van het Nationaal Archief doen. Om te kunnen reserveren dient u de volgende stappen te volgen:
U maakt een profiel aan op www.gahetna.nl, en logt vervolgens in
Via de archiefinventaris (alleen de beschrijvingen met rode nummers) selecteert u het gewenste archiefstuk door op de knop 'Reserveren' te klikken
In het volgende scherm geeft u aan op welke dag u het archiefstuk wilt inzien
Indien u zich bevindt in de studiezaal en een tafelnummer heeft ontvangen kunt u dit nummer vermelden. Als u geen tafelnummer heeft kunt u tafelnummer 777 laten staan
Vervolgens bevestigt u uw reservering door deze te versturen.
Verwant materiaal
Beschikbaarheid van kopieën
Beschrijving van de series en archiefbestanddelen
- STUKKEN VAN ALGEMENE AARD, I
  - Vergaderstukken, A
    - Notulenboeken van jaarlijkse en buitengewone algemene ledenvergaderingen, 1928 - 1956; 1-2; 2 delen.
      - 1928 - 1948, 1
      - 1948 - 1956 Met hiaten., 2
    - Notulen van jaarlijkse en buitengewone algemene ledenvergaderingen, 1928 - 1968; 3-5; 3 omslagen
      - 1928 - 1949, 3
      - 1949 - 1960, 4
      - 1961 - 1968, 5
    - Notulen van het algemeen en het dagelijks bestuur, 1928 - 1967 Vanaf 1956 met agenda's en vanaf 1960 met bijlagen., 6-19; 2 delen en 9 omslagen
      - 1928 - 1940, 6; 1 deel.
      - 1940 - 1952, 7; 1 deel.
      - 1952 - 1953, 8
      - 1954 - 1955, 9
      - 1956 - 1957, 10
      - 1958 - 1959, 11
      - 1960, 12
      - 1961, 13
      - 1962, 14
      - 1963, 15
      - 1964, 16
      - 1965, 17
      - 1966, 18
      - 1967, 19
    - Notulen van vergaderingen van het VAGA-bestuur met het NIvA-bestuur, 1938 - 1950; 20; 1 omslag
  - Afschriften van uitgaande correspondentie, B
    - Brievenboeken, 1961 - 1965; 21-22; 2 delen.
      - 1961 - 1963, 21
      - 1963 - 1965, 22
  - Circulaires, C
    - Ledencirculaires, 1952 - 1967; 23-26; 4 omslagen
      - 1952 - 1956, 23
      - 1957 - 1960, 24
      - 1960 - 1963, 25
      - 1964 - 1967, 26
    - VAGA-Mededelingen, 1963 - 1967; 27-28; 2 pakken
      - 1963 - 1965, 27
      - 1965 - 1967, 28
    - Ledencirculaires van het NIvA betreffende de Wet op de registeraccountants, 1962 - 1965; 29; 1 omslag
- STUKKEN BETREFFENDE AFZONDERLIJKE ONDERWERPEN, II
  - Organisatie van de vereniging, A
    - Statuten en reglementen, 1
      - Stukken betreffende de oprichting van de VAGA en haar doelstellingen, 1927 - 1938; 30; 1 omslag
      - Statuten en huishoudelijk reglement van de VAGA en reglement van de Raad van Toezicht, [1927].; 31; 1 omslag
      - "Reglementen der Vereniging van Academisch gevormde Accountants"., 1931; 32; 1 stuk.
      - Correspondentie betreffende de statuten, 1927 - 1967; 33; 1 omslag
      - Stukken betreffende diverse statutenwijzigingen, 1948-1962; 34; 1 omslag
      - Stukken betreffende de Raad van Toezicht, 1956, 35; 1 omslag
      - Stukken betreffende de Raad van Toezicht, 1967; 36; 1 omslag
      - Uitspraken van de Raad van Toezicht, 1947 - 1948; 37; 1 omslag
      - Stukken betreffende herziening van het reglement voor de Raad van Toezicht [datering onbekend]., 38; 1 omslag
      - Stukken betreffende het huishoudelijk reglement en de ereregelen., 1932 - 1967; 39; 1 omslag
      - Uitspraken van de Raad van Toezicht., 1951; 40; 2 stukken.
    - Organisatorische inrichting en ontwikkeling, 2
      - Stukken betreffende de bestuursstructuur, 1961-1963; 41; 1 omslag
      - Stukken betreffende diverse organisatorische aangelegenheden, 1959 - 1964, 42; 1 omslag
      - Stukken betreffende de contributie., 1954 - 1960; 43; 1 omslag
      - Stukken betreffende de uitgave van VAGA-Mededelingen, 1950 - 1963; 44; 1 omslag
      - Stukken betreffende de uitgave van VAGA-Berichten, 1954 - 1959; 45; 1 omslag
      - Stukken betreffende de oprichting van een voorzienigheidsfonds, 1959 - 1964; 46; 1 omslag
      - Stukken betreffende de CAO voor accountants, 1960-1967; 47; 1 omslag
      - Stukken betreffende de viering van de lustra van de VAGA in 1962 en 1967, 48; 1 omslag
      - Stukken betreffende de historie van de academische acccountantstudie en de VAGA, [datering onbekend].; 49; 1 omslag
    - Ledenbestand, 3
      - Ledenlijsten., [datering onbekend]; 50; 2 stukken.
      - Ledenlijsten 1953, 1956, 1957, 1965, 1966, 51; 5 stukken.
    - Bureau-aangelegenheden, 4
      - Stukken betreffende de personele samenstelling van bestuur, directie en secretariaat., 1960 - 1967; 52; 1 omslag
      - Stukken betreffende de inrichting van het kantoor van de VAGA., 1961; 53; 1 omslag
    - Taakopvatting, 5
      - Stukken betreffende het beeld in de pers van het accountantsberoep., 1951; 54; 1 omslag
      - Stukken betreffende de toekomst van de vereniging., 1964; 55; 1 omslag
      - Stukken betreffende de vereniging en het accountantsberoep (genummerd 1 - 294 en 1 - 63)., 1966, 1967; 56; 1 omslag
  - Contacten met andere accountantsorganisaties, B
    - Contacten met andere organisaties dan het NIvA, 1
      - Jaarverslag van de Vereniging van Accountants en Adjunct-accountants der directe belastingen., 1949; 57; 1 stuk.
      - Correspondentie met de Nederlandse Broederschap van Accountants., 1940 - 1955; 58; 1 omslag
      - Correspondentie met de Vereniging van Rijks-Accountants., 1951 - 1960; 59; 4 stukken.
      - Correspondentie met de Algemene Vereniging voor Accountants., 1960 - 1966; 60; 4 stukken.
    - Contacten met het NIvA, 2
      - Algemene correspondentie, 1940 - 1942; 61; 1 omslag
      - Algemene correspondentie., 1958 - 1960; 62; 1 omslag
      - Correspondentie over een collectieve accountantsverzekering., 1942; 63; 1 omslag
      - Correspondentie over een gezamenlijke pensioenregeling., 1948 - 1950; 64; 1 omslag
      - Correspondentie inzake de kwestie Vollmer, 1950-1951; 65; 1 omslag
        Betreft lidmaatschapskwestie tussen VAGA en NIvA.
      - Correspondentie over de Contact-commissie VAGA-NIvA., 1949 - 1967; 66-67; 2 omslagen
        - 1949 - 1960, 66
        - 1961 - 1967, 67
      - Stukken van de Contact-Commissie VAGA-NIvA, 1950-1967; 68-71; 4 pakken
        - 1950 - 1959 (genummerd 1 - 510)., 68
        - 1959 - 1965 (genummerd 1 - 414)., 69
        - 1965 - 1966 (genummerd 415 - 908)., 70
        - 1966 - 1967 (genummerd 909 - 1361)., 71
      - Stukken van sub-commissies van de Contact-Commissie VAGA-NIvA., 1965 - 1967; 72-75; 4 omslagen
        - Sub-commissie Wr/A (algemene zaken), 1965-1966, 72
        - Sub-commissie Wr/B (studie- en examenregeling), 1965 - 1967, 73
        - Sub-commissie Wr/C (juridische zaken), 1965-1967, 74
        - Rapporten van de sub-commissies Wr/A, Wr/B en Wr/C, 1965 - 1967, 75
      - Correspondentie over de ontwikkeling van de reglementen op de beroepsuitoefening., 1947 - 1949; 76; 1 omslag
      - Correspondentie over de Reglementen-Commissie VAGA-NIvA., 1947 - 1951; 77; 1 omslag
      - Correspondentie over de Reglementen-Commissie VAGA-NIvA., 1961 - 1963; 78; 1 omslag
      - Stukken van de Reglementen Commissie VAGA-NIvA, (genummerd 1 - 188). Met inhoudsopgave., 1951-1952.; 79; 1 omslag
      - Stukken van de Reglementen-Commissie VAGA-NIvA, 1957-1961; 80; 1 omslag
      - Stukken van de Paritaire Commissie VAGA-NIvA, 1952-1959; 81; 1 omslag
  - Wettelijke regeling van het accountantsberoep, C
    - Interne stukken van de VAGA inzake wettelijke regeling., 1952 - 1957; 82; 1 omslag
    - Correspondentie met het NIvA inzake de totstandkoming van de wettelijke regeling., 1959 - 1964; 83; 1 omslag
    - Stukken betreffende een eventuele wettelijke regeling., 1939 - 1945; 84; 1 omslag
    - Stukken betreffende een eventuele wettelijke regeling. Met documentatie., 1949 - 1953; 85; 1 omslag
    - Stukken betreffende de voorbereiding van de totstandbrenging van de wettelijke regeling, 1953-1954; 86; 1 omslag
    - Rapporten van de Commissie van advies inzake de wettelijke regeling van het accountantswezen en daarmee in verband staande stukken, 1954, 87; 1 omslag
    - Stukken betreffende de totstandbrenging van de wettelijke regeling, 1955 - 1965; 88-90; 3 omslagen
      - 1955 - 1959, 88
      - 1960 - 1962, 89
      - 1963 - 1965, 90
    - Stukken betreffende de Commissie wettelijke regeling van niet-register-accountants., 1964; 91; 1 omslag
    - Stukken van de Werkgroep tot inwerkingtreding van de wet op de register-accountants (gekenmerkt RAW 1 t/m 33). Met inhoudsopgave., 1960 - 1964; 92; 1 omslag
    - Knipsels over wettelijke regeling van het accountantsberoep., 1939 - 1950; 93; 1 deel.
    - Knipsels over wettelijke regeling van het accountantsberoep., 1958 - 1962; 94; 1 omslag
  - Beroepsvoorlichting, D
    - Brochures over het accountantsberoep., 1949 - 1964; 95; 1 omslag
  - Opleidingen, E
    - Stukken betreffende de academische accountants-opleiding, 1941 - 1965; 96; 1 omslag
    - Stukken betreffende het instellen van een academische accountantsopleiding in Indonesië en de aanstelling van een hoogleraar aan de Universiteit van Djokjakarta., 1953 - 1959; 97; 1 omslag
    - Publicaties in verband met de academische accountantsopleiding., 1954 - 1961; 98; 1 omslag
  - Beroepsontwikkeling, F
    - Behandeling beroepsvraagstukken, 1
      - Stukken betreffende dienstverlening door accountants bij de Winterhulp., 1943; 99; 1 omslag
      - Stukken betreffende de ondernemersbelasting in relatie tot accountants., 1943 - 1945; 100; 1 omslag
      - Stukken betreffende steunmaatregelen van de overheid aan accountants wegens de gevolgen van de oorlog., 1945; 101; 1 omslag
      - Stukken betreffende beheerskwesties., 1945; 102; 1 omslag
        Betreft vooral het beheer van kantoren van gedeporteerde accountants.
      - Stukken betreffende het openen door Nederlandse accountants van kantoren in het buitenland., 1951; 103; 1 omslag
      - Stukken betreffende het openen van buitenlandse accountantskantoren in Nederland., 1965 - 1966; 104; 1 omslag
      - Stukken betreffende de toelating van Indische studenten als lid van VAGA en NIvA., 1957; 105; 1 omslag
      - Jaarverslag van de Algemene Rekenkamer over 1954, 106; 1 deel.
      - Stukken betreffende overleg met het ministerie van Financiën inzake diverse aangelegenheden., 1957; 107; 1 omslag
      - Stukken betreffende overleg met de SER inzake de accountantsverklaring in de Pensioenswet., 1957; 108; 1 omslag
      - Stukken betreffende overleg met de overheid inzake accountantsverklaringen., 1967; 109; 1 omslag
      - Verslag van een vergadering van het VAGA-bestuur met leden in dienst van de overheid inzake geheimhouding., 1949; 110; 1 omslag
      - Stukken betreffende overleg met het ministerie van Financiën inzake de omzetbelasting., 1956 - 1959; 111; 1 omslag
      - Stukken betreffende de vermogensaanwasbelasting, 1945-1963; 112; 1 omslag
      - Interne stukken betreffende de houding tegenover het NIvA., 1945 - 1959; 113; 1 omslag
      - Stukken betreffende de Tweede groep regeling, 1959-1965; 114; 1 omslag
        Betreft accountants in midden- en kleinbedrijf.
      - Correspondentie met andere accountantsverenigingen inzake diverse beroepsvraagstukken., 1954 - 1962; 115; 1 omslag
      - Stukken betreffende de Wet op de jaarrekening van de Commissie Verdam., 1966; 116; 1 omslag
      - Stukken betreffende de totstandkoming van de statuten van het NIvRA., 1966 - 1967; 117; 1 omslag
    - Studies en adviseringen, 2